【裁判字號】    89,交易,21
【裁判日期】    890203
【裁判案由】    公共危險等
【裁判全文】
台灣屏東地方法院刑事判決                        八十九年度交易字第二一號
    公  訴  人  臺灣屏東地方法院檢察署檢察官
    被      告  丙○○
右列被告因傷害等案件，經檢察官提起公訴（八十八年度偵字第七七四六號），本院
判決如左：
     主  文
丙○○服用酒類，不能安全駕駛動力交通工具而駕駛，處有期徒刑伍月，如易科罰金
，以參佰元折算壹日；又連續以加害生命之事，恐嚇他人致生危害於安全，處有期徒
刑陸月，如易科罰金，以參佰元折算壹日，扣案玩具手槍壹支沒收；又以加害生命之
事，恐嚇他人致生危害於安全，處有期徒刑伍月，如易科罰金，以參佰元折算壹日；
應執行有期徒刑壹年貳月，如易科罰金，以參佰元折算壹日；扣案玩具手槍壹支沒收
。
戴樹寶被訴傷害部分公訴不受理。
     事  實
丙○○於民國八十八年十一月二十三日下午十五時三十分許，在屏東縣內埔鄉黎明村
某檳榔攤與友人飲酒，在酒後已不能安全駕駛機車之情形下，竟仍駕駛車牌號碼ＵＦ
Ｏ─三五五號機車上路，因而於同日十八時二十分許，行經屏東縣內埔鄉○○路大方
傢俱行前，自後撞及甲○○所駕駛附載乙○○之車牌號碼ＰＶＪ─０五０號機車，致
丙○○所駕駛之機車倒地，丙○○起身後，竟基於恐嚇之概括犯意，自其機車置物箱
內取出不具殺傷力但酷似真槍之玩具手槍一支，先抵住甲○○頸部，以此加害於生命
之事，恐嚇甲○○，致甲○○心生畏懼，乃向丙○○道歉，丙○○仍不罷手，復承同
一概括犯意，持槍指向乙○○，以此加害生命之事恐嚇乙○○，質問陳女是否不高興
，致乙○○心生畏懼，足生危害於甲○○、乙○○之安全，經其二人一再向丙○○道
歉，丙○○始發動機車欲離開，復覺心有不甘，另行起意，再度下車持前開玩具手槍
朝甲○○扣板機，以此加害於生命之事恐嚇甲○○，再持該槍毆打甲○○，經甲○○
以手中安全帽抵擋後，與丙○○發生扭打，致甲○○之鼻部與手部受傷（傷害部分已
經甲○○撤回告訴），經警據報當場逮捕丙○○，並扣得前開玩具手槍一支，且對其
實施酒精濃度測試結果，其酒精濃度側定值高達每公升一點零六毫克。案經甲○○訴
由屏東縣警察局潮州分局報請暨乙○○訴由台灣屏東地方法院檢察署檢察官偵查起訴
。
     理  由
甲、有罪部分：
一、訊據被告丙○○對於前開時地，因酒醉駕車，致撞及告訴人等機車，並持扣案玩
    具手槍抵住告訴人甲○○，指向告訴人乙○○，嗣於離開後，又再行返回，並再
    持槍指向告訴人甲○○，並毆打告訴人甲○○之事實供認不諱，核與告訴人甲○○、乙○○指述情節相符，並有扣案玩具手槍足稽，而觀諸扣案手槍之外觀與真
    槍無異，以之抵住或指向他人，顯然足使人以為生命遭受威脅，而心生畏怖；且
    被告駕車肇事後經警測試其飲酒後吐氣所含酒精成份高達每公升一點零六毫克，
    有酒精測試表附卷可稽，再參以被告在正常行駛之下，竟然撞及告訴人等所騎乘
    之機車，且於案發當時滿身酒氣，並有走路不穩之現象，已經告訴人等及證人即
    到場警員紀文華到庭結證屬實，可見其當時神智並非清醒，其已達酒醉之狀態，
    並無法安全駕駛至為灼然，被告犯罪事證已臻明確，犯行已堪認定。
二、核被告丙○○所為，係犯刑法第一百八十五條之三之公共危險罪、第三百零五條
    之恐嚇罪；其先後恐嚇告訴人甲○○、乙○○，時間緊接，手段相同，應係基於
    概括犯意所為，應依連續犯之規定，以一罪論，並加重其刑；至被告於前述二次
    恐嚇告訴人等，並已上車準備離開後，再行返回現場，復持該玩具手槍指向告訴
    人甲○○之行為，已經告訴人甲○○陳明，並經被告自白無誤，則被告此部分犯
    行，顯係另行起意所為，並非承前二次恐嚇犯行之概括犯意，應另行論罪科刑，
    公訴意旨認係基於同一概括犯意所為，尚有未洽，惟該部分事實已為公訴意旨論
    及，自應併由本院予以審判，附此說明；其所犯上開三罪應分論併罰之。爰審酌
    被告並無前科，素行非劣、犯罪動機僅因騎車與他人擦撞，竟即持玩具手槍恐嚇
    並毆打他人、酒醉駕車嚴重危害路上人車之安全、以持玩具手槍恐嚇他人為犯罪
    手段、公然於路上行凶，目無法紀、犯後已於本院審理中，與告訴人等達成和解
    ，並表悔意，對告訴人等為賠償，此經告訴人等及被告當庭陳明，並有和解書影
    本附卷為憑等一切情狀，量處如主文所示之刑，並均諭知易科罰金之折算標準，
    且定應執行之刑。扣案之玩具手槍一支，為被告所有，且係供犯本案之罪所用之
    物，已經被告當庭陳明，應依刑法第三十八條第一項第二款之規定，宣告沒收。
乙、不受理部分：
一、公訴意旨另認，被告於前開事實欄所述之時地，於第二次持扣案玩具手槍恐嚇告
    訴人甲○○後，另行起意持該玩具手槍毆打告訴人甲○○之鼻部，又因告訴人甲○○以手抵擋，致告訴人甲○○之鼻部及左手各受有一公分與三公分之裂傷，因
    認被告另涉有傷害罪嫌。
二、按告訴乃論之罪，告訴人於第一審辯論終結前，得撤回其告訴；又告訴經撤回者
    ，法院應諭知不受理之判決，刑事訴訟法第二百三十八條第一項，及第三百零三
    條第三款定有明文。
三、本件被告因傷害案件，經檢察官提起公訴，認被告係犯刑法第二百七十七條第一
    項之傷害罪。依同法第二百八十七條前段之規定，須告訴乃論。茲據告訴人甲○○於本院審理中，當庭聲請撤回其告訴，而此部分與前開有罪部分並無裁判上一
    罪之關係，揆諸前開說明，自應另為諭知不受理之判決。
據上論斷，應依刑事訴訟法第二百九十九條第一項前段、第三百零三條第三款，刑法
第五十六條、第一百八十五條之三、第三百零五條、第四十一條、第五十一條第五款
，罰金罰鍰提高標準條例第一條前段、第二條，判決如主文。
本案經檢察官蔡榮龍到庭執行職務。
中    華      民      國      八十九      年      二    月      三      日
                                      臺灣屏東地方法院刑事第一庭
                                          法  官    莊鎮遠
右正本證明與原本無異。
對於本判決如有不服應於收受送達後十日內向本院提出上訴書狀上訴於台灣高等法院
高雄分院並按他造當事人之人數附具繕本。
                                          書記官    吳光璵
中      華      民      國      八十九      年     二    月     三      日
附錄論罪法條：
刑法第一百八十五條之三：
服用毒品、麻醉藥品、酒類或其他相類之物，不能安全駕駛動力交通工具而駕駛者，
處一年以下有期徒刑、拘役或三萬元以下罰金。
刑法第三百零五條
以加害生命、身體、自由、名譽、財產之事，恐嚇他人致生危害於安全者，處二年以
下有期徒刑、拘役或三百元以下罰金。


司法院資訊處製作；財團法人民間司法改革基金會備份。
